【裁判字號】    98,上,1150
【裁判日期】    990331
【裁判案由】    債務人異議之訴
【裁判全文】
臺灣高等法院民事裁定                  98年度上字第1150號
上  訴  人  甲○○
被上  訴人  乙○○
訴訟代理人  黃炳飛律師
上列當事人間債務人異議之訴事件，本院裁定如下：
     主 文
上訴人應於收受本裁定正本之日起五日內，補繳第一審裁判費新
臺幣玖仟陸佰零元及第二審裁判費新臺幣壹萬肆仟肆佰零伍元
，逾期未繳納，即駁回上訴。
     理 由
一按訴訟標的之價額，由法院核定。核定訴訟標的之價額，以起
  訴時之交易價額為準；無交易價額者，以原告就訴訟標的所有
  之利益為準。民事訴訟法第77條之1第1、2 項定有明文。又按
  債務人異議之訴之訴訟標的為該債務人之異議權，法院核定此
  訴訟標的之金額或價額，應以該債務人本於此項異議權，請求
  排除強制執行可得之利益為準。
二查上訴人於民國（下同）98年7月6日提起本件債務人異議之訴
  ，請求撤銷原法院96年度執字第32578 號強制執行事件之強制
  執行程序（下稱系爭強制執行程序）。原法院駁回上訴人之訴
  ，經上訴人提起上訴，上訴聲明求為：(一)原判決廢棄；(二)系爭
  強制執行程序應予撤銷。依首揭說明，本件訴訟標的價額應按
  上訴人請求排除系爭強制執行程序，於起訴日當時可得之利益
  為準，即應按被上訴人於系爭強制執行程序主張之執行債權，
  於98年7月6日之債權總額定之。
三本院調閱系爭強制執行程序卷宗（包括臺灣高雄地方法院87年
  度執字第24236號、93年度執字第40484號、94年度執字第4698
  8號、98年度司執字第11417號以及臺灣臺北地方法院94年度執
  助字第3971號、原法院96年度執字第32578號、96年度執字第4
  9622號），查知被上訴人係以臺灣高雄地方法院87年度訴字第
  772號、臺灣高等法院高雄分院89上更(一)50 號民事判決及最高
  法院93年度台上字第332 號民事裁定為執行名義，請求強制執
  行債務人王鄭緞、王俊明、王秀容及上訴人應連帶給付被上訴
  人新臺幣（下同）3,778,845元，及其中1,492,212元部分自87
  年4月26日起，其餘2,286,633元部分自87年11月28日起，均至
  清償日止按年息5%計算之利息。經本院統計被上訴人於系爭強
  制執行程序主張之執行債權本息迄99年1月15 日止之受償情形
  ，作成明細表（見本院卷第65至66頁），於99年3月8日發函提
  示予兩造核對確認，並命兩造於10日內表示有無異議，兩造於
  99年3月10日收受該通知書（見本院卷第67、68 頁），迄今未
  提出異議，堪認此為兩造所不爭執之事實。則依據上開明細表
  所載被上訴人之執行債權本息至98年7月6 日止尚有2,516,474
  元，核定本件訴訟標的價額，按民事訴訟法第77條之13、第77
  條之16第1項規定，應徵第一、二審裁判費依序為25,948 元、
  38,922元。上訴人於原審僅繳納第一、二審裁判費依序為16,3
  45元、24,517元（見原審卷第1頁；本院卷第10 頁），依序尚
  欠9,603元、14,405 元，未據上訴人繳納，茲限上訴人於收受
  本裁定正本之日起五日內，如數逕向本法院補繳，逾期即駁回
  其上訴。
四裁定如主文。
中    華    民    國    99    年    3     月    31    日
                    民事第四庭
                        審判長法  官  張劍男
                              法  官  彭昭芬
                              法  官  翁昭蓉
補繳裁判費部分不得抗告。
核定訴訟標的價額部分如不服本裁定，應於收受送達後10日內向
本院提出抗告狀，並應繳納抗告費新台幣1千元。
中    華    民    國    99    年    4     月    1     日
                              書記官  張淑芬

司法院資訊處製作；財團法人民間司法改革基金會備份。
